臺灣臺北地方法院民事判決　　　　　　　　　　　　九十二年度重訴字第九一一號
　　原　　　告　日盛國際商業銀行股份有限公司（原名島商業銀行股份有限公司）
　　法定代理人　子○○
　　訴訟代理人　辛○○
　　　　　　　　庚○○
　　被　　　告　蘊爍實業有限公司
　　法定代理人　癸○○
　　　　　　　　乙○○
　　　　　　　　甲○○
　　　　　　　　丙○○
　　右四人共同
　　訴訟代理人　丑○○
　　被　　　告　丁○○
　　訴訟代理人　己○○
　　　　　　　　戊○○
　　　　　　　　壬○○
　　被　　　告　寅○○
右當事人間請求清償債務事件，本院於中華民國九十三年七月三十日言詞辯論終結，
判決如下：
    主  文
被告應連帶給付原告美金壹佰陸拾壹萬玖仟伍佰貳拾玖點玖玖元、新台幣伍拾伍萬
仟柒佰貳拾玖元及如附表所示之利息、違約金。
訴訟費用由被告連帶負擔。
本判決於原告以新台幣壹仟捌佰玖拾貳萬捌仟元供擔保後，得假執行。
    事實及理由
一、按訴狀送達後，原告不得將原訴變更或追加他訴。但經被告同意者，不在此限。
    被告於訴之變更或追加無異議，而為本案之言詞辯論者，視為同意變更。民事訴
    訟法第二百五十五條第一項第一款、第二項分別定有明文。本件原告於訴狀送達
    後，於民國九十三年二月十三日追加被告丙○○，被告對於原告為訴之追加無異
    議，而為本案之言詞辯論，依前開規定，視為被告同意追加。故原告追加被告丙
    ○○，核無不合，應予准許。
二、原告起訴主張：被告蘊爍實業有限公司（下稱蘊爍公司）於民國八十八年五月四
    日邀同其餘被告為連帶保人，向原告申辦進口物資美金一百八十萬元之融資契約
    ，並向原告借款新台幣一千萬元。約定借款期間自八十八年五月四日起至八十九
    年五月四日止，新台幣部份按原告基本放款利率加碼年息百分之二．五六機動利
    率付息，美金部分則按原告訂定外幣貸款利率計算。前開借款，均約定逾期清償
    者，即喪失期限利益，其逾期在六個月以內者，按約定利率百分之十，逾期超過
    六個月部分，按約定利率百分之二十計算違約金。被告蘊爍公司屆期未依約清償
    ，尚欠新台幣五十五萬三千七百二十九元，美金一百六十一萬九千五百二十九
    ．九九元及如附表所示之利息、違約金。爰依消費借貸及連帶保證之法律關係，
    求命被告連帶給付上款等語。並聲明：（一）被告應連帶給付原告美金一百六十
    一萬九千五百二十九元、新台幣五十五萬三千七百二十九元及如附表所示之利息
    、違約金。（二）原告願供擔保，請准宣告假執行。
三、被告丙○○辯稱並未擔任連帶保證人，被告寅○○則以：被告寅○○擔任連帶保
    證人，其中美金融資部份，因被告縊蘊爍公司已用盡美金融資額度，且未再申請
    開發信用狀，被告蘊爍公司對於美金之借款以借新還舊之方式清償，不在被告寅
    ○○連帶保證之範圍等語，資為抗辯。並聲明：原告之訴駁回。
四、原告主張之事實，業據其提出借款契約、進口物資融資契約、額度放款動用紀錄
    、放款明細日報表、擔保物提供人印鑑卡、抵押權設定契約書為證，且為被告蘊
    爍公司、丁○○、甲○○、乙○○所不爭執。被告丙○○雖辯稱未擔任連帶保證
    人，惟按代理人於代理權限內，以本人名義所為之意思表示，直接對本人發生效
    力，為民法第一百零三條第一項所明定，被告丙○○對於被告甲○○所辯，被告
    丙○○出具授權書授權被告甲○○代理簽約，並蓋用被告丙○○印章之事實，並
    不爭執（見本院卷第一八五頁），可見被告甲○○確有權代理被告呂奇學與原告
    成立系爭連帶保證契約，依前開規定，系爭連帶保證契約之效力及於被告丙○○
    ，被告丙○○辯稱其未擔任非系爭借貸契約之連帶保證人云云，並不可採。又被
    告寅○○辯稱：被告蘊爍公司美金借款部分，於其擔任連帶保證人時，已用盡額
    度，被告蘊爍公司借新還舊，不在其保證範圍。然被告寅○○係於八十八年五月
    四日同意擔任被告蘊爍公司借款之連帶保證人，此有卷附進口物資融資契約足參
    （見本院卷第一四七頁），進口物資融資契約約定；：「被告蘊爍公司向原告融
    通美金一百八十萬元或等值之他種外幣或新台幣，專供蘊爍公司在契約期間內向
    國外採購物資，申請原告開發信用狀融墊及委請原告保證、申請進口託收項下擔
    保提貨或借款等循環使用」等語，是依前開約定，被告融資美金一百八十萬元部
    分，包含借款，並非僅係擔保進口物資之融資，故被告蘊爍公司自八十八年五月
    五日起借款清償美金融資款，被告寅○○亦應負連帶清償責任，被告寅○○辯稱
    非保證範圍云云，亦無可採。從而，原告依消費借貸及連帶保證之法律關係，請
    求被告連帶給付美金一百六十一萬九千五百二十九．九九元、新台幣五十五萬三
    千七百二十九元及如附表所示之利息、違約金，為有理由，應予准許。原告陳明
    供擔保，聲請宣告假執行，核無不合，爰酌定相當之擔保金額准許之。
五、原告之訴為有理由，依民事訴訟法第八十五條第二項，第三百九十條第二項判決
    如主文。
中　　　華　　　民　　　國　　九十三　　年　　　八　　　月　　　六　　　日
                    民事第五庭  法  官    吳素勤
正本係照原本作成
如對本判決上訴，須於判決送達後廿日內向本院提出上訴狀
中　　　華　　　民　　　國　　九十三　　年　　　八　　　月　　　三　　　日
                                          書記官    曾寶生
